# 请教陈版加权平均净资产收益率问题

提问人：lijinrong 时间：2010-07-25 20:00:02
请教陈版加权平均净资产收益率=P0/(E0＋NP÷2＋Ei×Mi÷M0Ej×Mj÷M0±Ek×Mk÷M0) Mi为新增净资产次月起至报告期期末的累计月数，如果权益法下根据被投资单位资本公积的变动影响净资产，有必要根据每个月的变动情况计算次月起至报告末的累计月数？还是可直接假设其新增净资产次月起至报告期期末的月数为 0 啊，也就是视同为报告期末增加？因为我们也不一定知道其被投资单位的资本公积是具体哪一个月变动的，只有审计期末才知道啊？如果投资单位对被投资单位进行增资，由成本法转为权益法，对以前年度损益进行追溯，是否也要相应调整加权平均净资产收益率呢？
[ 本帖最后由 lijinrong 于 2010-7-25 21:51 编辑 ]

回答人：chenyiwei
回复 楼主 lijinrong 的帖子 1 、对被投资企业的资本公积变动问题：资本公积按其来源可分为两大类：由权益性交易形成（股本溢价或资本溢价）和由其他综合收益形成（其他资本公积）。对于后者，可以比照净利润的处理方法，假定系在全年内均匀发生（而且，很多其他综合收益的减少就转入净利润，假定全年均匀发生也有利于与净利润的处理方法相衔接）；但对于前者（权益性交易形成的资本公积），应当逐笔分析其来源和形成时间，不能简化处理。 2 、如果投资单位对被投资单位进行增资，由成本法转为权益法，对以前年度损益进行追溯，也应当相应调整加权平均净资产收益率。

回答人：chenyiwei
回复 藤椅 lijinrong 的帖子 1 、对于权益法核算的被投资单位的资本公积变动，不能简单地作为其他综合收益处理。只有投资方在联营、合营企业的其他综合收益中按比例享有的份额才是其他综合收益。对于联营、合营企业因与本企业以外的其他股东发生权益性交易导致的资本公积变动，本企业在权益法核算时不作为资本公积，通常是计入损益。从这个角度看，如果在权益法会计核算中严格遵循了上述原则，则权益法核算中产生的资本公积基本上可以认为属于综合收益范畴，可以假定为在全年内均匀发生。 2 、在计算扣非的加权平均净资产收益率时，NP也同样是扣除非经常性损益前归属于公司普通股股东的净利润。这是证监会在设计监管指标时的导向性考虑，即不鼓励上市公司通过非经常性损益获利。

提问人：CPA 木子 时间：2016-11-24 22:45:29
陈老师，如果是出具 9 月 30 日净资产收益率审核报告，那么本公司金融资产其他综合收益变动对应的剩余月份是否可以采用4.5月？

回答人：chenyiwei
可以，即 1 ～ 9 月的其他综合收益／ 2 。